【裁判字號】    95,上訴,510
【裁判日期】    950615
【裁判案由】    違反槍砲彈藥刀械管制條例
【裁判全文】
臺灣高等法院刑事判決                 95年度上訴字第510號
上  訴  人
即  被  告  乙○○
選任辯護人  邱創舜律師
上列上訴人因違反槍砲彈藥刀械管制條例案件，不服臺灣板橋地
方法院93年度訴字第1187號，中華民國94年12月28日第一審判決
（起訴案號：臺灣板橋地方法院檢察署92年度偵字第13308號）
，提起上訴，本院判決如下：
    主  文
原判決撤銷。
乙○○未經許可持有槍砲之主要組成零件，處有期徒刑壹年陸月
，併科罰金新臺幣拾伍萬元，罰金如易服勞役，以新臺幣玖佰元
即銀元佰元折算壹日。
扣案槍管拾壹支、火藥壹瓶、改造子彈壹佰柒拾伍顆、制式九厘
米子彈壹顆均沒收。
    事  實
一、乙○○明知槍砲彈藥刀械管制條例所列管禁止持有之槍砲、
    彈藥之主要組成零件、以及子彈等違禁物，非經主管機關許
    可不得持有，仍自民國92年7月9日為警查獲前之某日起，未
    經許可持有槍枝之主要組成零件槍管11支、彈藥之主要組成
    零件火藥1瓶、以及具有殺傷力之改造子彈205顆、制式九厘
    米子彈1 顆，放置於其所管領使用之臺北縣五股鄉○○路35
    號之2上方約50公尺處之工寮內，嗣於92年7月9日上午8時30
    分許，經警在上開工寮內搜索查扣，而查悉上情（查獲情形
    ，係經警執搜索票，於 92年7月9日上午7時30分許，對乙○
    ○居住之臺北縣五股鄉○○路52巷3號2樓住處執行搜索，查
    扣如附表編號 1至6所示之物，再於同日8時30分許，在乙○
    ○之配偶丙○○之帶領下，至上開工寮內執行搜索，扣得上
    揭違禁物及附表編號 7、8、9、12、14、15所示之非違禁物
    及工具一批）。
二、案經臺北市政府警察局信義分局報請臺灣板橋地方法院檢察
    署檢察官偵查起訴。
    理  由
甲、程序方面：
  (一)證人丙○○於警詢筆錄之證據能力：
    被告乙○○及其辯護人於原審並不爭執證人丙○○於警詢時
    陳述之證據能力，依刑事訴訟法第159條之5規定，依法已取
    得證據能力；至辯護人於本院準備程序中復爭執而否認其證
    據能力，然按「被告以外之人於司法警察官或司法警察調查
    中所為之陳述，與審判中不符時，其先前之陳述具有較可信
    之特別情況，且為證明犯罪事實存否所必要者，得為證據」
    ，刑事訴訟法第159條之2亦定有明文，查本件證人丙○○之
    警詢筆錄，與其嗣後於審判中證述部分不符（後詳），然該
    項警詢筆錄，甫經警查獲，尚無時間機會考慮其陳述對他人
    之影響，具有較可信且為證明犯罪事實存否所必要之例外情
    形，本院認為有證據能力，先予敘明。
  (二)證人李正民於偵查中陳述之證據能力：
    被告以外之人於偵查中向檢察官所為之陳述，除顯有不可信
    之情況者外，得為證據，此為刑事訴訟法第159條之1第2項
    所規定。且所稱：「除顯有不可信之情況」，係指可信之情
    況保證，而判斷是否有可信之情況保證，純屬證據能力之審
    查，無關證據力之衡量（此有最高法院94年度台上字第5709
    號判決可參）。證人李正民係就承辦本案情形作證，且業已
    具結擔保其證詞可信度，就偵查筆錄製作之背景、原因、過
    程等客觀事實加以觀察，應認有證據能力。
  (三)本案查扣如附表所列之證物，均為警察依法執行搜索所扣得
    之證據，為合法取得之證物，應有證據能力。另扣案之槍砲
    主要組成零件、子彈等物，先後經檢察官及原審依刑事訴訟
    法第208條第1項前段規定送請內政部警政署刑事警察局鑑定
    ，而該局依同法第206條第1項規定所為之鑑定報告，屬文書
    證據，本院亦依同法第165條第1項規定之法定程序於審判程
    序中踐行調查，依法有證據能力，併予敘明。
乙、實體方面：
一、訊據被告乙○○矢口否認持有槍砲、彈藥主要組成零件及持
    有子彈之犯行，辯稱：在臺北縣五股鄉○○路52巷3號2樓住
    處（下稱被告住處）查扣之物品固為伊所有，但在臺北縣五
    股鄉○○路35號之 2上方約50公尺處工寮內（下稱上開工寮
    ）搜索查獲之物，則非伊所有，該工寮任何人均得進出，不
    能證明其內查獲之物品為伊所有云云。經查：
  (一)本件查獲之原由，乃證人許志寬因持有槍枝、子彈罪嫌，於
    92年6 月27日警詢中，向警方陳述其持有槍、彈之來源，經
    警方帶證人許志寬前往被告住處及上開工寮前勘察後，認為
    被告涉有違反槍砲彈藥刀械管制條例之罪嫌，依法向法院聲
    請搜索票，後於同年7月9日前往執行搜索，分別在被告住處
    扣得如附表編號1至6所示之物、在上開工寮內扣得附表編號
    7 至15所示之物之情，業據證人即承辦員警李正民於原審證
    稱翔實，復有臺灣板橋地方法院檢察署92年度警聲搜字第13
    40號卷、搜索票影本、搜索扣押筆錄、扣押物品目錄表及照
    片在卷可稽（見偵查卷12、13、5、8、、9至10、18至31頁
    ），應堪確認。
  (二)扣案物品送驗結果：
  (1)附表編號10、11所示之子彈，經送內政部警政署刑事警察局
    鑑驗結果：「送鑑制式9厘米子彈1顆，認係口徑0.30吋制式
    子彈，認具殺傷力；送鑑改造9厘米子彈205顆，認均係土造
    子彈，採樣35顆試射，均可擊發，認具殺傷力」，此有內政
    部警政署刑事警察局92年8月21日刑鑑字第0920130710號槍
    彈鑑定書1份在卷（見偵查卷第69至75頁，下簡稱鑑定書1）
    。
  (2)扣案附表編號13所示火藥一瓶，送驗結果：「係以直徑6公
    分、高12公分之塑膠圓柱罐為容器，罐內裝有25.4公克之煙
    火類火藥，經取樣0.8公克，檢出碳粉、過氯酸鉀、硝酸鉀
    、Dibutyl phthalate等成分，認係煙火類火藥，瓶內另有
    一直徑3.7公分、高10.5公分之塑膠圓柱瓶，裝有5.4公克之
    煙火類火藥，經取樣0.8公克，檢出碳粉、硫磺、過氯酸鉀
    等成分，認係煙火類火藥，依86年11月24日內政部台（86）
    內警第0000000號公告，火藥為炸彈或爆裂物之主要組成零
    件」，此有內政部警政署刑事警察局93年11月29日刑偵五字
    第0930236188號及93年11月10日刑鑑字第0930212098號鑑驗
    通知書各1份在卷可參（見原審卷第36、37頁，下簡稱鑑定
    書4）。據此，扣案火藥1瓶，乃槍砲彈藥刀械管制條例第4
    條第1項第2款及同條第2項規定之彈藥之主要組成件，亦堪
    認定。
  (3)扣案附表編號8所示槍管，送驗結果：「送鑑扣案槍管11 枝
    ，其中6枝：認均係土造金屬槍管可供仿SIG SAUER廠P220型
    半自動手槍製造之金屬槍枝使用。4枝：認係土造金屬槍管
    ，可供仿BERETTA廠84型半自動手槍製造之金屬槍枝使用。1
    枝：認係土造金屬槍管，可供仿BERETTA廠M-9型半自動手槍
    製造之金屬槍枝使用」，此有內政部警政署刑事警察局94年
    3月24日刑鑑字第0930245458號函1份在卷（見原審卷第52頁
    ，下簡稱鑑定書5）。又按所謂槍枝、爆裂物之主要組成零
    件，係依主管機關內政部公告認定，而其中手槍之主要組成
    零件有槍管、槍身、槍機、撞針、轉輪、滑套、彈匣、擊錘
    等物，另火藥則屬炸彈、爆裂物之主要組成零件，此據內政
    部86年11月24日（86）臺內警字第0000000號函公告明文可
    參，辯護人質以扣案槍管究否屬於「槍管之主要組成零件」
    ，本院則依辯護人之聲請，再將上揭扣案槍管11枝送內政部
    保安組鑑定，鑑定結果，仍認均屬內政部86年11月24日台（
    86）內警字第8670 683號公告之槍砲主要組成零件，此有內
    政部95年4月19日內授警字第0950870509號函1份在卷（見本
    院卷第35頁）。
  (4)被告及辯護人另辯稱：扣案槍管乃供組成信號槍所用，而信
    號槍既非槍砲彈藥刀械管制條例所管制之槍枝，扣案之槍管
    即非違禁物云云，並（於原審審理中當庭）提出信號槍一把
    為證。經本院傳喚鑑定人即內政部警政署刑事警察局偵查員
    甲○○到庭具結鑑定稱：「被告提出之槍叫『發令槍』，雖
    然名叫槍，但沒有槍的功能。（問扣案的槍管11支是否適用
    於提示的發令槍？）我們一般所謂的槍枝要有槍身、槍管、
    滑套及撞針等結構，才稱叫槍，但提示的發令槍是沒有槍管
    的，所以扣案的槍管根本不可以使用在這上面」（見本院卷
    第48至50頁），足認被告及辯護人上揭所辯不足採信。
  (5)綜上調查結果，扣案附表編號10、11之子彈具有殺傷力，扣
    案附表編號8、13所示槍管11支、火藥1瓶分別屬手槍、彈藥
    之主要組成零件，且與上開公告所列之主要組成零件定義相
    符，堪以認定。
  (三)被告雖就上開工寮內扣得上開槍管、火藥、子彈並不爭執，
    惟辯稱上開工寮任何人均得進入，並非伊所有，員警在該工
    寮內查扣之物品非伊所有云云。惟查：
  (1)據證人許志寬於原審到庭證稱：我與乙○○認識很久，常到
    乙○○家中，乙○○也曾經帶我到五股鄉○○路之工寮；後
    來我因為一件槍砲案件為警查獲，經友人告知是乙○○栽贓
    陷害我，我就到上開工寮查看，發現乙○○放在該工寮內之
    槍枝與我被查獲之槍枝相同，所以我就拿走一袋槍械，結果
    又被警察查獲，我就告訴警察這些槍枝零件的來源等語（見
    原審卷第109至110頁），以證明自上開工寮所扣案之物件確
    屬被告所有，而被告於原審亦自承曾帶許志寬到上揭工寮過
    （見原審卷第115頁）。稽之證人許志寬於原審復稱：警察
    在乙○○家中搜索時，本來查不到東西，因為我常去乙○○
    家，所以我指示警察如何去找，才查獲扣案物品等語（見原
    審卷113 頁），可見被告對於其家中所藏放之拳銃、玩具子
    彈等啟人疑竇之物品，本均藏放於不易搜查之位置，惟證人
    許志寬則對之知悉甚詳，是由被告與證人許志寬之關係，足
    以推認證人許志寬所證「被告曾帶其至上開工寮，因而得知
    被告將槍、彈等物藏放於上開工寮內」等情，應非攀誣虛指
    。
  (2)本件員警執行搜索時，係由被告之配偶丙○○在場，在被告
    住處執行搜索完畢後，亦係由丙○○帶員警前往五股鄉○○
    路35號之2 上方約50公尺處工寮內執行搜索，此經證人丙○
    ○、證人承辦員警徐崧騰、李正民證實，關於上揭工寮之歸
    屬情形，證人丙○○雖於本院審判中作證時雖否認工寮為其
    等所有，且證稱於案發當時並未再使用云云，然證人丙○○
    於警詢時陳稱：我帶警方前往工寮內搜索…該工寮是2年前
    我們所使用，92年初停止使用，但92年6月初左右又開始使
    用至今等語（見偵查卷第15頁正、背面），即已陳明自92年
    6 月初起即為被告所使用，況且，證人丙○○於本院亦自承
    因從事建築業，先前曾將版模放置在工寮內之情（見本院卷
    第47頁），足證該工寮固然未有明確之所有權，但被告確有
    使用工寮之事實，至為明確。
  (3)員警在被告住處扣有信號槍所改製之霰彈槍把手1支（附表
    編號3所示，見偵查卷第24頁照片13）；另在工寮則扣有霰
    彈槍槍管1支（附表編號9所示，見偵查卷第26頁照片18），
    而經員警李正民試驗二者可以結合組裝，此據證人李正民於
    偵查及原審證述明確（見偵查卷第102頁背面、原審卷第171
    頁）。此外，原審檢視上開霰彈槍握把、霰彈槍槍管，該握
    把、槍管均經改裝，而槍管上方之金屬扣環恰扣住握把上方
    之鐵鉤，有原審所攝之照片2幀在卷為據（見原審卷第189頁
    ），足徵證人李正民所證確屬實在。由此亦徵藏放在被告住
    處內之霰彈槍把手及上開工寮中內之霰彈槍槍管，均為被告
    所持有。
  (4)本件員警扣取疑似霰彈槍槍身半成品之把手共2支，其中1支
    板機組未拆卸，1支則已以電焊方式改裝而拆下板機組，已
    拆下板機組之把手為偵查卷第6頁扣押物品目錄表所記載之
    「改造霰彈槍握把」（扣自被告住處）；而板機組未拆下之
    把手為偵查卷第10頁扣押物品目錄表所記載之「改造霰彈槍
    板機組」（扣自上開工寮）。而員警於上開工寮內查扣之霰
    彈槍板機組（見偵查卷第24頁照片14，被告辯稱為信號槍板
    機）、於被告住處查扣之信號槍把手（見偵查卷第24頁照片
    13），既為不同處所查獲之物品，而被告於偵查中指認扣案
    物，亦均承認為伊所有（見偵查卷第45頁筆錄、第18頁照片
    2 指認打勾之紀錄），顯見被告辯稱工寮內查扣物品伊非所
    有，已有矛盾。被告雖於原審改異前詞，否認稱（偵查卷第
    24頁照片13）「改造霰彈槍握把」為伊所有，惟被告仍承認
    （偵查卷第24頁照片14）「改造霰彈槍板機組」為伊所有（
    見原審），然查該「改造霰彈槍板機組」既為警方自前開工
    寮所查扣，亦足認自工寮內扣案物品為被告所有。
  (四)綜上調查結果，被告承認於工寮內查扣之板機組為伊所有，
    且其住處查扣之霰彈槍握把，與工寮內查扣之鐵管又恰可扣
    起組裝，復佐以證人許志寬、丙○○之證述，上開自工寮所
    查扣之槍管、火藥及子彈為被告所有之事實，洵堪認定，被
    告未經許可持有槍砲、彈藥之主要組成零件及持有子彈之犯
    行明確，應依法論處。
二、論罪之理由：
（一）被告行為後，槍砲彈藥刀械管制條例（下簡稱本條例）業
      於94年1 月26日經總統令修正公布，於同月28日生效，惟
      就被告所犯未經許可持有槍砲主要組成零件及子彈等部分
      ，因本條例就持有主要組成零件及子彈之犯罪刑罰並未修
      正，則逕適用本條例13條第4項、第12條第4項處罰之，而
      無新、舊法之比較適用問題。是核被告持有子彈部分所為
      ，係犯本條例第12條第4 項持有子彈罪；持有槍管、火藥
      所為，係犯本條例第13條第4 項之未經許可持有槍砲、彈
      藥主要組成零件罪。
（二）公訴人雖認被告係委請某不詳之專業CNC 車床工廠製造槍
      砲、彈藥之主要組成零件，認被告係犯本條例第13 條第1
      項之未經許可製造槍砲、彈藥主要組成零件罪嫌。訊據被
      告堅決否認製造槍砲、彈藥主要組成零件之事實，辯稱：
      扣案工具部分為伊修理機車所用，部分為伊兒子就讀職校
      所用，許志寬證詞是挾怨報復語。經查：
    (1)檢察官認扣案之二批工具均為「改造工具」（附表編號6
      、15），然檢察官起訴認定之事實，係認定被告「委託」
      某專業CNC車床工廠為其製造槍砲之主要組成零件，是以
      扣案工具用以證明被告有「製造」槍砲、彈藥主要組成零
      件之事實，已有違誤。
    (2)扣案如附表所示之物品（上揭論罪科刑之違禁物外），就
      可疑為槍砲主要組成零件及子彈之部分，先後經檢察官及
      原審送請內政部警政署刑事警察局鑑定，或不具殺傷力、
      或不屬於槍枝之主要組成零件（詳如附表所示），此有該
      局92年8月21日刑鑑字第0920130710 號鑑定書（偵查卷第
      69頁，附表簡稱鑑定書1）、92年10月3日刑鑑字第092013
      4866 號鑑定書（偵查卷第76頁，附表簡稱鑑定書2）、92
      年12月16日刑鑑字第0920211221號鑑定書（偵查卷第96頁
      ，附表簡稱鑑定書3）及94年3月24日刑鑑字第0930245458
      號鑑定函（見原審卷第52頁，附表簡稱鑑定書5 ）等可稽
      ，是被告持有此揭物品尚不構成犯罪，且亦無從以查扣此
      開物品遽認被告有製造槍砲、彈藥主要組成零件之事實。
    (3)證人許志寬於警詢時固陳稱：乙○○親口向我說過在在工
      寮內之槍械零件是他請專業CNC 車床工廠所製造等語（見
      警聲搜卷第3頁）；於原審亦證稱：有聽乙○○說他委託
      別人製造一批子彈等語（見原審卷第110 頁），惟證人許
      志寬亦坦言：該工廠在何處，乙○○如何組裝我並不知情
      等語（見警聲搜卷第3 頁），是證人許志寬僅係轉述其聽
      聞被告所言內容，而單由證人許志寬之證詞觀之，就被告
      當時陳述之真實性、動機，均無從查核，且就證人許志寬
      轉述被告所稱之CNC 車床工廠是否真實存在、零件之款式
      如何設計、如何委託代工等，亦均無從查證，是自難僅由
      證人許志寬不明確之證述，據以認定被告有製造槍砲主要
      組成零件之犯行。
    (4)此外，復查無積極證據足以證明被告有製造槍砲、彈藥主
      要組成零件之犯行，起訴法條自有未洽，惟本件被告未經
      許可持有槍砲、彈藥之主要零件部分，係包括於本件檢察
      官起訴之事實，且本院亦已依法告知變更後之罪名，俾保
      障被告之防禦權，自得變更檢察官起訴法條而裁判之（最
      高法院94年度臺上字第4500號判決要旨參照）。
（三）被告持有11支槍管，以及火藥1 瓶，分別屬手槍及彈藥之
      主要組成零件，均屬同一刑罰條文中所列舉之不同種類之
      違禁物品，被告雖同時持有同一條項所列舉之不同種類違
      禁物品，仍屬單純一罪，應論以一持有槍砲主要組成零件
      為足（最高法院89年度臺上字第6013號判決要旨參照）。
（四）被告同時持有槍砲主要組成零件及持有子彈，係以一持有
      行為同時觸犯數罪名，為想像競合犯，應從一重之持有槍
      砲主要組成零件罪處斷。
三、撤銷原判決及科刑之理由：
（一）原審以被告事證明確而予論罪科刑，固非無見。惟原判決
      既變更檢察官起訴書所引之法條，於理由欄疏未適用刑事
      訴訟法第300 條規定說明起訴法條之變更，且於理由欄說
      明「被告雖同時持有手槍及彈藥之主要組成零件，仍屬單
      純一罪，應論以一持有槍砲主要組成零件」，卻於主文贅
      載「持有槍砲、『彈藥』之主要組成零件」，理由與主文
      矛盾，顯有未合。被告上訴否認犯罪，固無可取，惟原判
      決既有可議，即屬無可維持，應由本院將原判決撤銷改判
      。
（二）爰審酌被告犯後匿飾犯行，毫無悔意，且持有槍枝主要組
      成零件數量非微，所持有之改造子彈部分更多達205 顆，
      經鑑定結果全數具有殺傷力，顯見雖屬改造子彈，但品質
      精良，被告持有本案之違禁物品對於社會秩安潛在危害極
      大，復斟酌被告之生活情狀、犯罪手段、所生危害等一切
      情狀，量處如主文所示之刑，並就罰金刑部分諭知易服勞
      役之折算標準。扣案如附表編號8 所示經鑑定屬槍枝主要
      組成零件之槍管11支、編號13所示之火藥1瓶、編號11所
      示之制式九厘米子彈1顆、編號10所示之改造子彈175顆（
      扣除鑑定機關試射之30顆），均屬違禁物，不問屬犯人與
      否，應宣告沒收。至於其他如附表所示非主要組成零件之
      金屬物、彈頭、彈殼以及其他工具等，與被告持有違禁物
      之犯行無涉（詳前述），又經鑑定試射而不再具子彈結構
      之改造子彈30顆（附表編號10.），因試射後之現實狀態已
      非屬違禁物，均不為沒收之宣告。
據上論斷，應依刑事訴訟法第369條第1項前段、第364條、第299
條第1項前段、第300條，槍砲彈藥刀械管制條例第13條第4項、
第12條第4項，刑法第11條前段、第55條、第42條第2項、第38條
第1項第1款，罰金罰鍰提高標準條例第2條，現行法規所定貨幣
單位折算新臺幣條例第2條，判決如主文。
本案經檢察官吳國南到庭執行職務
中    華    民    國    95    年    6     月    15    日
                  刑事第十五庭  審判長法  官  吳昭瑩
                                      法  官  楊貴雄
                                      法  官  王梅英
以上正本證明與原本無異。
如不服本判決，應於收受送達後十日內向本院提出上訴書狀，其
未敘述上訴之理由者並得於提起上訴後十日內向本院補提理由書
（均須按他造當事人之人數附繕本）。
                                      書記官  李信穎
中    華    民    國    95    年    6     月    19    日
附表：
┌──┬───────┬────────────────┬─────────┐
│編號│扣  案  物  品│鑑 定 情 形 及 認 定 依 據      │扣   案   處   所 │
├──┼───────┼────────────────┼─────────┤
│1.  │小型拳銃（古董│不具殺傷力（鑑定書2）           │臺北縣五股鄉○○路│
│    │手槍）1 支    │                                │52巷3 號2 樓      │
├──┼───────┼────────────────┼─────────┤
│2.  │子彈8 顆      │不具殺傷力（鑑定書1）           │臺北縣五股鄉○○路│
│    │              │                                │52巷3 號2 樓      │
├──┼───────┼────────────────┼─────────┤
│3.  │改造霰彈槍把手│為槍身半成品，不屬於槍枝主要組成│臺北縣五股鄉○○路│
│    │1支           │零件（鑑定書3）                 │52巷3 號2 樓      │
├──┼───────┼────────────────┼─────────┤
│4.  │改造霰彈槍擊槌│為6.7cm 長之金屬物，不屬於槍枝主│臺北縣五股鄉○○路│
│    │2 片          │要組成零件（鑑定書3）           │52巷3 號2 樓      │
├──┼───────┼────────────────┼─────────┤
│5.  │改造霰彈槍彈殼│彈殼非槍砲彈藥刀械管制條例主管機│臺北縣五股鄉○○路│
│    │3 個          │關公告之主要組成零件            │52巷3 號2 樓      │
├──┼───────┼────────────────┼─────────┤
│6.  │虎型鉗1 組、鋼│非槍砲主要組成零件或子彈        │臺北縣五股鄉○○路│
│    │珠1 盒、改造槍│                                │52巷3 號2 樓      │
│    │枝工具1 盒、火│                                │                  │
│    │藥1 輪        │                                │                  │
├──┼───────┼────────────────┼─────────┤
│7.  │改造貝瑞塔手槍│無殺傷力，非槍砲彈藥刀械管制條例│臺北縣五股鄉○○路│
│    │半成品1 支、改│主管機關公告之主要組成零件      │35號之2 上方約50公│
│    │造八厘米手槍半│                                │尺處工寮          │
│    │成品1 支      │                                │                  │
├──┼───────┼────────────────┼─────────┤
│8.  │改造槍管13支  │其中11支可供金屬玩具手槍使用（屬│臺北縣五股鄉○○路│
│    │              │主要組成零件），1 支為主造金屬槍│35號之2 上方約50公│
│    │              │管半成品、1 支為內有阻鐵之玩具塑│尺處工寮          │
│    │              │膠槍管，非主要組成零件（鑑定書5 │                  │
│    │              │）                              │                  │
├──┼───────┼────────────────┼─────────┤
│9.  │改造霰彈槍管1 │係長40cm、內徑20mm之鋼管，非主要│臺北縣五股鄉○○路│
│    │支            │組成零件（鑑定書5）             │35號之2 上方約50公│
│    │              │                                │尺處工寮          │
├──┼───────┼────────────────┼─────────┤
│10.  │改造子彈205 顆│具殺傷力（鑑定書1）             │臺北縣五股鄉○○路│
│    │              │                                │35號之2 上方約50公│
│    │              │                                │尺處工寮          │
├──┼───────┼────────────────┼─────────┤
│11.  │制式九厘米子彈│具殺傷力（鑑定書1）             │臺北縣五股鄉○○路│
│    │1 顆          │                                │35號之2 上方約50公│
│    │              │                                │尺處工寮          │
├──┼───────┼────────────────┼─────────┤
│12.  │彈頭310顆（原 │彈頭、彈殼均非槍砲彈藥刀械管制條│臺北縣五股鄉○○路│
│    │判決誤載為330 │例主管機關公告之主要組成零件    │35號之2 上方約50公│
│    │顆）、彈殼310 │                                │尺處工寮          │
│    │顆            │                                │                  │
├──┼───────┼────────────────┼─────────┤
│13.  │火藥1 瓶      │為炸彈或爆裂物之主要組成零件（鑑│臺北縣五股鄉○○路│
│    │              │定書4）                         │35號之2 上方約50公│
│    │              │                                │尺處工寮          │
├──┼───────┼────────────────┼─────────┤
│14.  │改造霰彈槍把手│為槍身半成品，不屬於槍枝主要組成│臺北縣五股鄉○○路│
│    │（板機組）1支 │零件（鑑定書3）                 │35號之2 上方約50公│
│    │              │                                │尺處工寮          │
├──┼───────┼────────────────┼─────────┤
│15.  │彈簧3 條及改造│非槍砲主要組成零件或子彈        │臺北縣五股鄉○○路│
│    │工具一批      │                                │35號之2 上方約50公│
│    │              │                                │尺處工寮          │
└──┴───────┴────────────────┴─────────┘
附錄本案論罪科刑所用法條全文
槍砲彈藥刀械管制條例第12條
未經許可，製造、販賣或運輸子彈者，處一年以上七年以下有期
徒刑，併科新台幣五百萬元以下罰金。
未經許可，轉讓、出租或出借子彈者，處六月以上五年以下有期
徒刑，併科新台幣三百萬元以下罰金。
意圖供自己或他人犯罪之用，而犯前二項之罪者，處三年以上十
年以下有期徒刑，併科新台幣七百萬元以下罰金。
未經許可，持有、寄藏或意圖販賣而陳列子彈者，處五年以下有
期徒刑，併科新台幣三百萬元以下罰金。
第一項至第三項之未遂犯罰之。
槍砲彈藥刀械管制條例第13條
未經許可，製造、販賣或運輸槍砲、彈藥之主要組成零件者，處
三年以上十年以下有期徒刑，併科新台幣七百萬元以下罰金。
未經許可，轉讓、出租或出借前項零件者，處一年以上七年以下
有期徒刑，併科新台幣五百萬元以下罰金。
意圖供自己或他人犯罪之用，而犯前二項之罪者，處五年以上有
期徒刑，併科新台幣一千萬元以下罰金。
未經許可，持有、寄藏或意圖販賣而陳列第一項所列零件者，處
六月以上五年以下有期徒刑，併科新台幣三百萬元以下罰金。
第一項至第三項之未遂犯罰之。


司法院資訊處製作；財團法人民間司法改革基金會備份。
